【裁判字號】    95,易,48
【裁判日期】    950222
【裁判案由】    傷害
【裁判全文】
臺灣臺中地方法院刑事判決                95年度易字第48號
公  訴  人  臺灣臺中地方法院檢察署檢察官
被      告  甲○○
                      樓
上列被告因傷害案件，經檢察官提起公訴（94年度偵字第18129號）
，本院判決如下：
    主    文
甲○○共同傷害人之身體，處有期徒刑陸月，如易科罰金，以參
佰元折算壹日。
    犯罪事實
一、甲○○與周育菁原係男女朋友，因周育菁與甲○○分手轉與
    乙○○交往，甲○○認為乙○○搶伊女友遂心生怨懟，於民
    國九十四年五月二十五日十九時許，乙○○與周育菁前往甲
    ○○位於臺中市○區○○街一００巷三號之住處欲索回周育
    菁留存於該處之物品，甲○○竟夥同五名真實姓名年籍均不
    詳之成年男子，共同基於傷害他人身體之犯意聯絡，由甲○
    ○先將大門關上後，該五名男子即出手毆打乙○○，使乙○
    ○受有頭部外傷併臉部挫擦傷、背部挫傷併瘀血及肢體多處
    擦傷等傷害。
二、案經乙○○訴由臺中市警察局第一分局報告臺灣臺中地方法
    院檢察署檢察官偵查起訴。
    理    由
一、訊據被告甲○○矢口否認涉有上開傷害犯行，辯稱：係乙○
    ○自己弄傷自己，伊並未傷害乙○○云云。惟查：被告上開
    傷害犯行，業據告訴人乙○○於偵查中指稱：「（傷害部分
    為何？）在五月二十五日傍晚我跟甲○○在電話上有衝突，
    我女朋友是他之前的女朋友，我女朋友的一些東西在他那裡
    ，我要替我女朋友去他那邊拿東西，在七點左右在五廊街一
    百巷三號前，我跟周育菁到那裡後，周育菁在車上等我，甲
    ○○帶我進去五廊街一百巷三號內，一進去他把門反鎖，我
    看見自廚房內走出來四、五人，言語上對我挑釁，其中一個
    人拿我的證件並抄我的資料，其中一人要確認手機是不是我
    的，要我撥手機，要周育菁進來，結果周育菁進來，他們又
    把門反鎖，我女友喊救命，甲○○把桌上之電話線拔掉，甲
    ○○說給他死，他叫的那些人即動手打我，那時周育菁被甲
    ○○捉住。全程周育菁都有看見」等語，而證人周育菁於偵
    查中則具結證稱：「（在九十四年五月二十五日晚上七點你
    人有無在五廊街一百巷三號？）有。那天我原本跟乙○○一
    起過去，我在車上等，甲○○叫乙○○過去五廊街一百巷三
    號，等了很久，突然乙○○打電話給我，要我進去五廊街一
    百巷三號內，我一進去即看見一堆人，我一進去他們即把門
    反鎖，有五個人圍毆乙○○，甲○○未動手，他把我捉著」
    、「（那五人你認識嗎？）不認識，但其中一、二人我以前
    看過，都是甲○○的朋友」、「（後來如何離開？）之後被
    打的差不多了，他們押著他，他跪著，我要他們不要打他，
    讓他走，有什麼不滿找我就好了，後來說一說就走了」等語
    ，二人所述情節互核相符，並有中山醫學大學附設醫院所出
    具之診斷證明書一紙附卷可參，自堪採信，至被告雖以前揭
    情詞置辯，然查被告於偵查中先辯稱：「（如果你未叫人打
    他，他為何會受傷？）那天我也有受傷，只是我未去驗傷。
    他如何受傷的我不知道」、「（干乙○○什麼事？）沒有。
    其實那天是我跟乙○○扭打，我自己被門夾到。我要拿東西
    給他，他不進來拿，他把東西搶過去，但我要他進來拿，於
    是這樣拉扯，我們二人是互毆」云云，於本院審理時又辯稱
    ：當時是檢察官要伊承認此事，才可平息本案，伊始承認與
    告訴人互毆，伊其實並未與告訴人扭打云云，然經本院當庭
    勘驗偵訊錄影帶，上開關於被告偵訊內容之勘驗結果與偵查
    筆錄記載相符，而檢察官於偵訊中亦未要求被告承認此事，
    方可平息此案，是被告辯詞反覆且與勘驗結果不符，已有可
    疑，況衡諸常情，倘被告當日確實未夥同其他五名不詳姓名
    之成年男子共同毆打告訴人，又豈會於檢察官偵查中自行承
    認自己一人有與告訴人互毆，以期達到避重就輕結果之理，
    是被告所辯顯不足採，本件事證明確，被告傷害犯行，堪以
    認定。至被告雖另請求本院傳訊證人即其父親柯杏春到庭證
    明告訴人方面一再對其騷擾，然本件事證已明，有如前述，
    況上開證述內容，亦與被告是否涉有本案傷害犯行無直接關
    係，是本院認為並無再行傳訊上開證人之必要，併予指明。
二、核被告所為，係犯刑法第二百七十七條第一項之傷害罪。按
    行為人參與構成要件行為之實施，並不以參與構成犯罪事實
    之全部或始終參與為必要，即使僅參與構成犯罪事實之一部
    分，或僅參與某一階段之行為，亦足以成立共同正犯；故共
    同實施犯罪行為之人，在合同意思範圍以內，各自分擔犯罪
    行為之一部，相互利用他人之行為，以達其犯罪之目的者，
    即應對於全部所發生之結果，共同負責（最高法院二十八年
    上字第三一一○號判例參照）。查本案被告雖未親自下手實
    施傷害行為，然下手實施之五名成年男子，係在被告關上大
    門後，始下手實施傷害犯行，目的在於教訓告訴人，其六人
    自有先為謀議，再分工行事，故彼此間確有犯意聯絡及行為
    分擔無疑。是被告與五名真實姓名年籍均不詳之成年男子，
    就前開傷害犯行，有犯意聯絡及行為分擔，為共同正犯。爰
    審酌被告僅因細故，即糾眾毆打告訴人，對告訴人身體及心
    理上所造成之損害非輕，且犯後尚無悔意，非但未尋合法途
    徑積極與告訴人謀求和解，且於本院審理時矢口否認犯行之
    犯罪後態度等一切情狀，量處如主文所示之刑，並諭知易科
    罰金之折算標準，以示懲儆。
據上論斷，應依刑事訴訟法第二百九十九條第一項前段，刑法第
二十八條、第二百七十七條第一項、第四十一條第一項前段，罰
金罰鍰提高標準條例第一條前段、第二條，判決如主文。
中    華    民    國    95    年    2     月    22    日
                  刑事第十庭    審判長法  官  郭瑞祥
                                      法  官  黃家慧
                                      法  官  黃炫中
上正本證明與原本無異。
如不服本判決，應於送達後十日內向本院提出上訴狀（須附繕
本），上訴於台灣高等法院台中分院。
                                      書記官  黃珮華
中    華    民    國    95    年    2     月    22    日
附錄論罪科刑法條
中華民國刑法第277條
 (普通傷害罪)
傷害人之身體或健康者，處三年以下有期徒刑、拘役或一千元以
下罰金。
犯前項之罪因而致人於死者，處無期徒刑或七年以上有期徒刑；
致重傷者，處三年以上十年以下有期徒刑。


司法院資訊處製作；財團法人民間司法改革基金會備份。
